el: Προφίλ ιμάντα χρονισμού: GT (καμπυλόγραμμο); GT2; HTD (καμπυλόγραμμο); RPP; STD; Τραπεζοειδές (προφίλ T); Άλλο
da: Tandremprofil: GT (kurvelineær); GT2; HTD (kurvelineær); RPP; STD; Trapezformet (T-profil); Andet
ko: 타이밍 벨트 프로파일: GT(곡선형); GT2; HTD(곡선형); RPP; STD; 사다리꼴(T 프로필); 기타
vi: Hình dạng dây đai truyền động: GT (cong); GT2; HTD (cong); RPP; STD; Hình thang (cấu hình T); Khác
lt-LT: Paskirstymo diržo profilis: GT (kreivaeigis); GT2; HTD (kreivaeigis); RPP; STD; Trapecinis (T profilis); Kitas
en: Timing belt profile: GT (curvilinear); GT2; HTD (curvilinear); RPP; STD; Trapezoidal (T profile); Other
ja: タイミングベルトの歯形: GT (曲線型); GT2; HTD (曲線歯形); RPP; STD; 台形 (T プロファイル); その他
th: โปรไฟล์สายพานไทม์มิ่ง: GT (เส้นโค้ง); GT2; HTD (เส้นโค้ง); RPP; STD; ทรงสี่เหลี่ยมคางหมู (โปรไฟล์ T); อื่นๆ
it: Profilo della cinghia di distribuzione: GT (curvilineo); GT2; HTD (curvilineo); RPP; STD; Trapezoidale (profilo a T); Altro
zh-CN: 正时皮带齿形: GT（曲线）; GT2; HTD（曲线）; RPP; STD; 梯形（T 型）; 其他
hu: Vezérműszíj profilja: GT (görbe vonalú); GT2; HTD (görbe vonalú); RPP; STD; Trapéz alakú (T-profil); Egyéb
hr-HR: Profil zupčastog remena: GT (krivocrtno); GT2; HTD (krivocrtno); RPP; STD; Trapezoidno (T-profil); Ostalo
pt-PT: Perfil da correia de distribuição: GT (curvilíneo); GT2; HTD (curvilíneo); RPP; STD; Trapezoidal (perfil em T); Outro
es: Perfil de la correa de distribución: GT (curvilínea); GT2; HTD (curvilínea); RPP; STD; Trapezoidal (perfil en T); Otro
de: Zahnriemenprofil: GT (kurvilinear); GT2; HTD (kurvilinear); RPP; STD; Trapezförmig (T-Profil); Sonstige
zh-TW: 正時皮帶輪廓: GT (曲線); GT2; HTD (曲線); RPP; STD; 梯形 (T 型輪廓); 其他
nb: Profil på tannreim: GT (kurvelineær); GT2; HTD (kurvelineær); RPP; STD; Trapesformet (T-profil); Annet
cs: Profil rozvodového řemene: GT (křivočarý); GT2; HTD (křivočarý); RPP; STD; Lichoběžníkový (profil T); Ostatní
sk-SK: Profil rozvodového remeňa: GT (krivočiare); GT2; HTD (krivočiare); RPP; STD; Lichobežníkový (T profil); Iné
tr: Triger kayışı diş profili: GT (eğrisel); GT2; HTD (eğrisel); RPP; STD; Trapez (T profil); Diğer
sv: Kamremsprofil: GT (kurvlinjär); GT2; HTD (kurvlinjär); RPP; STD; Trapetsformad (T-profil); Annat
pt-BR: Correia dentada perfil: GT (curvilinear); GT2; HTD (curvilinear); RPP; STD; Trapezoidal (perfil T); Outros
sl-SI: Profil zobatega jermena: GT (krivočrtni); GT2; HTD (krivočrtni); RPP; STD; Trapezni (T-profil); Drugo
bg-BG: Профил на ангренажен ремък: GT (криволинеен); GT2; HTD (криволинеен); RPP; STD; Трапецовиден (T-профил); Друго
ro-RO: Profil al curelei de distribuție: GT (curbiliniu); GT2; HTD (curbiliniu); RPP; STD; Trapezoidal (profil T); Altele
pl: Profil paska rozrządu: GT (krzywoliniowy); GT2; HTD (krzywoliniowy); RPP; STD; Trapezowy (profil T); Inne
fi: Jakohihnan profiili: GT (käyräviivainen); GT2; HTD (käyräviivainen); RPP; STD; Puolisuunnikas (T-profiili); Muu
nl: Distributieriem profiel: GT (curvilineair); GT2; HTD (curvilineair); RPP; STD; Trapeziumvormig (T-profiel); Overige
ru: Профиль ремня ГРМ: GT (криволинейный); GT2; HTD (криволинейный); RPP; STD; Трапециевидный (Т-профиль); Другое
fr: Profil de courroie de distribution: GT (curviligne); GT2; HTD (curviligne); RPP; STD; Trapézoïdal (profil en T); Autre